臺灣彰化地方法院刑事判決　　　　　　100年度簡上字第113號
上　訴　人　陳育聖
即　被　告
上列上訴人因賭博案件，不服本院100 年度簡字第1038號中華民
國100 年5 月31日第一審簡易判決（檢察官聲請簡易判決處刑案
號：100 年度偵字第3348號），提起上訴，本院管轄之第二審合
議庭判決如下：
    主  文
上訴駁回。
    理  由
一、本案經本院審理結果，認第一審判決認事用法及量刑均無不
    當，應予維持，並引用第一審判決書記載之事實、證據及理
    由（如附件）。
二、上訴人即被告陳育聖上訴意旨略以：被告係因一時找不到工
    作，在友人慫恿下始提供住處充為公眾得出入之賭博場所，
    讓不特定人賭博財物，以抽取微薄之佣金用以支付家中開銷
    ，並非以賭博為業，其情尚可憫恕；又被告為家中長子，父
    歿、母工作不定，尚有一位80餘歲之奶奶需被告奉養，且被
    告現在彰化縣田尾鄉全研科技有限公司擔任現場作業員，雖
    然薪水微薄，惟被告希能重新做人，故刻苦自勵，請念及被
    告年輕無知而誤觸法網，且所犯輕微，從今爾後必定痛定思
    痛、認真工作，負起家庭重擔，不再涉及賭博，請從輕量刑
    並諭知緩刑云云。
三、按「被告以外之人於審判外之陳述，雖不符前四條之規定，
    而經當事人於審判程序同意作為證據，法院審酌該言詞陳述
    或書面陳述作成時之情況，認為適當者，亦得為證據。當事
    人、代理人或辯護人於法院調查證據時，知有第一百五十九
    條第一項不得為證據之情形，而未於言詞辯論終結前聲明異
    議者，視為有前項之同意。」，刑事訴訟法第159 條之5 定
    有明文。本件被告於本院準備程序時，同意檢察官所提各項
    證據方法之證據能力（見本院卷第18頁），本院審酌上開各
    該證據均非屬違法取得之證據，復經本院於審判期日就上開
    證據進行調查、辯論，依法均具有證據能力，合先敘明。
四、次按量刑之輕重係屬事實審法院得依職權自由裁量之事項，
    苟已斟酌刑法第57條各款所列情狀而未逾法定刑度，即不得
    遽指為違法。且在同一犯罪事實與情節，如別無其他加重或
    減輕之原因，下級審法院量定之刑，亦無過重或失輕之不當
    情形，則上級審法院對下級審法院之職權行使，原則上應予
    尊重（最高法院85年度臺上字第2446號判決要旨參照）。訊
    據上訴人即被告對原審認定之犯行坦承不諱，原審以被告涉
    犯意圖營利聚眾賭博罪，並審酌被告經營賭博網站，助長不
    勞而獲之賭風，對社會風氣有不良影響，然其經營賭博網站
    時間非長，且於犯罪後坦承犯行，犯後態度尚佳等一切情狀
    ，判處有期徒刑4 月，並諭知易科罰金之折算標準，及沒收
    扣案之電腦主機1 臺及螢幕、鍵盤、滑鼠各1 個，經核認事
    用法均無違誤不當之處，其量刑並未逾越法律規定之範圍，
    亦無濫用權限之情事，核屬妥適。又被告雖提出在職證明1
    份及戶籍謄本2 份，證明其有正當工作及其為家中長子，父
    歿、母工作不定，尚有一位80餘歲之奶奶需奉養，惟尚難據
    此認定上開宣告之刑以暫不執行為適當，而與刑法第74條規
    定之要件尚有未合。綜上所述，上訴意旨指摘原審量刑過重
    及未予諭知緩刑，均無理由，應予駁回。
據上論斷，應依刑事訴訟法第455 條之1 第1 項、第3 項、第36
4 條、第368 條、第373 條，判決如主文。
本件經檢察官賴政安到庭執行職務。
中    華    民    國   100    年    9     月    29    日
                  刑事第二庭  審判長法官  李進清
                              法      官  陳銘壎
                              法      官  林怡君
以上正本證明與原本無異。
不得上訴。
中    華    民    國   100    年    9     月    29    日
                              書  記  官  顧嘉文